# 存货跌价准备转回的处理

提问人：安好 时间：2018-05-04 08:56:16
《企业会计准则讲解(2010)》关于存货跌价准备转回的处理有这样一段话：存货跌价准备转回的条件是以前减记存货价值的影响因素已经消失，而不是在当期造成存货可变现净值高于成本的其他影响因素。 这里的意思是说如果以前因为A原因计提了存货跌价准备 1万元，现在因为B原因存货可变现净值高于成本 2 万元，那以前计提的存货跌价准备 1 万元不能转回吗？货币计量的可变现净值最终是升高了，不理解这个规定的含义。 请教陈版及各位老师了，谢谢！

回答人：chenyiwei
事实上这条规定在实务中的操作是有难度的，因为存货可变现净值的升降在很多情况下不是单一因素影响的结果，而是多因素共同作用的结果。所以实务操作中很难将单一因素的影响予以量化，多数情况下还是笼统计算存货项目的可变现净值变动，据此调整存货跌价准备金额。